臺灣基隆地方法院民事判決
111年度訴字第163號
原      告  王偉倫  

訴訟代理人  呂秋𧽚律師
            張子特律師
被      告  林思妤  



            王耀萱  

上列當事人間損害賠償事件，本院於民國111年8月18日言詞辯論
終結，判決如下：
    主  文
被告應連帶給付原告新臺幣壹拾貳萬元，及被告甲○○自民國一百
一十一年六月十六日起，被告乙○○自民國一百一十一年五月七日
起，至清償日止，均按週年利率百分之五計算之利息。
原告其餘之訴駁回。
訴訟費用由被告連帶負擔百分之十二，餘由原告負擔。
本判決第一項得假執行。但被告如以新臺幣壹拾貳萬元為原告預
供擔保，得免為假執行。
原告其餘假執行之聲請駁回。
    事實及理由
一、被告二人經合法通知，均未於最後言詞辯論期日到場，核無
    民事訴訟法第386條所列各款情形，爰依原告訴訟代理人之
    聲請，由其一造辯論而為判決。
二、原告主張：
　　原告與被告係為夫妻，二人育有未成年子女一名。緣原告因
    任職於華泰王子大飯店擔任廚師，平日住居在宿舍，於放假
    時會返家陪伴被告乙○○及小孩。原告於民國111年3月1日，
    原欲返家陪伴被告乙○○及小孩，而致電予被告乙○○，惟乙○○
    並未接聽電話，原告遂即致電乙○○之胞弟沈宥宇，請其代為
    聯繫乙○○，而於沈宥宇致電予乙○○時，乙○○竟馬上接聽電話
    ，卻於事後回應原告，其係因電話訊號收訊不佳，始未接聽
    原告之電話，原告心覺有異，被告乙○○於原告追問下，遂坦
    承其外遇，與被告甲○○交往。隨後，原告即前往基隆市仁愛
    區之AT髮廊，發現被告二人，而原告自被告甲○○手機之翻拍
    畫面，發現有被告二人如附表所示之親密對話，足見被告二
    人正在交往，而為男女朋友關係。嗣原告之胞兄王瑞賢之配
    偶，為詢問被告二人交往之情形，被告乙○○更坦認其與被告
    甲○○確已發生性關係，堪認被告二人之前揭行為已侵害原告
    之配偶權，且破壞原告家庭生活之美滿，其情節重大。為此
    ，爰依民法第184條第1項前段、第185條、第195條第3項規
    定，提起本件訴訟。並聲明：㈠被告應連帶給付原告新臺幣
    （下同）1,000,000元，及自起訴狀繕本送達被告之翌日起
    ，依週年利率5%計算之利息。㈡如獲勝訴判決，願供擔保請
    准宣告假執行。
三、被告之答辯：
　㈠被告乙○○部分：
　　伊與被告甲○○只是朋友，沒有在交往，如附表所示之對話紀
    錄，伊只是跟被告甲○○鬧著玩而已。並聲明：請求駁回原告
    之訴。
　㈡被告甲○○部分：
　　被告甲○○經合法通知，未於言詞辯論期日到庭，且未以言詞
    或書面陳述意見。
四、本院之判斷：
　　本件原告主張被告乙○○明知其為原告之配偶，而與被告甲○○
    交往，並發生性關係，侵害原告之配偶權，其情節重大，而
    依民法第184條第1項前段、第185條、第195條第3項規定，
    然為被告乙○○所否認，並以前詞置辯。經查：
　㈠本件原告主張其與被告乙○○係為夫妻，被告乙○○於與原告婚
    姻存續期間與被告甲○○交往，並發生性關係等事實，業據原
    告提出原告之戶口名簿、被告之戶籍謄本、被告二人之LINE
    對話紀錄及被告乙○○與原告胞兄配偶間之對話紀錄譯文暨錄
    音光碟在卷可佐；而被告乙○○對於原告所提出如附表所示內
    容之LINE對話紀錄並不爭執，且二人經合法通知後，並未於
    最後之言詞辯論到庭，彼等對於原告主張被告二人曾於原告
    與被告乙○○婚姻存續中發生性關係乙節，未為任何陳述，依
    民事訴訟法第280條第3項規定，應視為自認，此部分之事實
    ，自堪信為真實。
　㈡被告乙○○雖否認其有與被告甲○○交往之事實，然與原告所提
    出被告乙○○與原告胞兄配偶間之對話紀錄譯文暨錄音光碟之
    內容不符，足見被告乙○○所辯，顯係臨訟推託之詞，無足採
    信。
　㈢按因故意或過失，不法侵害他人之權利者，負損害賠償責任
    。數人共同不法侵害他人之權利者，連帶負損害賠償責任。
    不法侵害他人基於父、母、子、女或配偶關係之身份法益而
    情節重大者，被害人雖非財產上之損害，亦得請求賠償相當
    之金額。民法第184條第1項前段、第185條第1項前段、第19
    5條第3項、第1項前段分別定有明文。而婚姻係以夫妻之共
    同生活為目的，配偶應互相協力保持其共同生活之圓滿安全
    及幸福，夫妻互守誠實，係確保其共同生活之圓滿安全及幸
    福之必要條件，故應解為配偶因婚姻契約而互負誠實之義務
    ，配偶之一方行為不誠實，破壞共同生活之圓滿安全及幸福
    者，即為違反因婚姻契約之義務而侵害他方之權利（最高法
    院55年上字第2053號民事判決意旨參照）。是侵害配偶權之
    行為，並不以通姦行為為限，倘夫妻任一方與他人間存有逾
    越結交普通朋友等一般社交行為之不正常往來，其行為已逾
    社會一般通念所能容忍之範圍，已達破壞婚姻共同生活之圓
    滿安全及幸福之程度，即足當之，倘其情節重大，違反忠誠
    義務之一方及該他人即應依上開規定，共同負非財產上即精
    神慰撫金之損害賠償責任。查本件被告二人於原告與被告乙
    ○○婚姻存續期間進行交往，並發生性關係，核其二人所為，
    業已逾越社會一般通念所能容忍之範圍，且已達破壞原告與
    被告乙○○婚姻共同生活之圓滿安全及幸福之程度。是被告二
    人已侵害原告基於婚姻關係而享有之夫妻身分法益，並造成
    原告精神上之痛苦甚明。
  ㈣按不法侵害他人之人格權，被害人受有非財產上損害，請求
    加害人賠償相當金額之慰撫金時，法院對於慰撫金之量定，
    應斟酌實際加害情形、所造成之影響、被害人所受精神上痛
    苦之程度、雙方之身分、地位、經濟狀況及其他各種情形，
    以核定相當之數額（最高法院47年台上字第1221號、51年台
    上字第233號判例意旨參照），而身分法益與人格法益同屬
    非財產法益，上開有關人格法益受侵害酌定慰撫金之標準，
    自得為衡量因身分法益受侵害所生損害賠償金額之參考。查
    ：本院審酌原告係高職畢業，其於110年度之所得為323,299
    元，名下所有之財產總額為0；被告乙○○為高職肄業，其於1
    09年度之所得為191,081元，且名下並無財產；被告甲○○係
    高職肄業，其於110年度之所得為207,625元，且名下並無財
    產（見兩造之個人戶籍資料、稅務電子閘門財產所得調件明
    細表），及被告二人之侵害情節、原告所受精神上痛苦程度
    等一切情狀，認原告請求被告連帶給付精神慰撫金120,000
    元，應屬適當。　　
　㈤按給付無確定期限者，債務人於債權人得請求給付時，經其
    催告而未為給付，自受催告時起，負遲延責任。其經債權人
    起訴而送達訴狀，與催告有同一之效力；又遲延之債務，以
    支付金錢為標的者，債權人得請求依法定利率計算之遲延利
    息；應付利息之債務，其利率未經約定，亦無法律可據者，
    週年利率為百分之五，此觀民法第229條第2項、第233條第1
     項前段、第203條規定甚明。本件金錢賠償之給付係一無確
    定期限之給付，而本件民事起訴狀繕本分別於111年5月6日
    、6月15日送達被告，則原告請求被告應連帶給付自起訴狀
    繕本送達之翌日起至清償日止，按週年利率百分之5計算之
    法定遲延利息，為有理由，應予准許。
五、綜上所述，原告依侵權行為損害賠償之法律關係，請求被告
    連帶給付120,000元，及自111年5月7日、6月16日起至清償
    日止，按週年利率百分之5計算之利息之範圍，為有理由，
    應予准許。至逾此範圍之請求，為無理由，應予駁回。
六、本件事證已臻明確，兩造其餘主張陳述及所提之證據，與判
    決結果不生影響，爰不一一論述，附此敘明。
七、本件訴訟費用即第一審裁判費，由被告連帶負擔百分之12（
    計算式：120,000元÷1,000,000元＝0.12），餘由原告負擔。
八、本件原告勝訴部分，所命被告連帶給付之金額未逾500,000
    元，依民事訴訟法第389條第1項第5 款規定，應依職權宣告
    假執行。併依同法第392條第2項規定，准被告反供相當擔保
    免為假執行。至原告敗訴部分，其假執行之聲請，因訴之駁
    回而失所依附，應併予駁回。
九、據上論結，原告之訴為一部有理由、一部無理由，依民事訴
    訟法第85條第2項、第87條第1項、第385條第1項、第389條
    第1項第5款及第392條第2項，判決如主文。
中　　華　　民　　國　　111 　年　　8 　　月　　31　　日
                  民事庭法　官　周裕暐　　　　　
以上正本係照原本作成
如對本判決上訴，須於判決送達後20日內向本院提出上訴狀。如
委任律師提起上訴者，應一併繳納上訴審裁判費。
中　　華　　民　　國　　111 　年　　8 　　月　　31　　日
                        書記官　謝佩芸
附表：
時間 人名 對話內容 2/27 20:11 乙○○ 那你應該不會這樣對我吧？  甲○○ 不會……   我發誓  乙○○ 我相信你  甲○○ 我才怕妳會不愛我  乙○○ 怎麼可能  甲○○ 我不是跟你說你會承受不住   講的就是這個  乙○○ 原來  甲○○ 唉  乙○○ 沒事   我沒事  甲○○ 我想誠實   我等等馬上到   可以嗎  乙○○ 可以呀 20:39 乙○○ 就只是讓我覺得說 好像利用我然後跟那女生分手   我那時候是這樣想   後來我就不知道能不能信任你  甲○○ 不是……   唉（嘆氣的表情符號）  乙○○ 你可以解釋阿   你不講我怎麼知道呢  甲○○ 我不是利用你   我是一直真的很喜歡你   真的   那時候 我等不到你……   這女的自己跟我告白  乙○○ 等不到我？  甲○○ 然後跑來找我   就你還不認識我之前  乙○○ 是還沒介紹的時候嗎？  甲○○ 嗯嗯 2/28 12:28 甲○○ 我老實說你會生氣嗎  乙○○ 當然希望你老實講啊   我很無奈而已   但我又想到 你跟我在一起的時候 不知道跟他還有沒有做？  甲○○ 沒有